臺灣新竹地方法院刑事裁定　　　　　　 96年度撤緩更字第1號
聲　請　人　臺灣新竹地方法院檢察署檢察官
受　刑　人　甲○○
　　　　　　　　　　現於臺灣桃園看守所另案羈押中
上列聲請人因受刑人違反槍砲彈藥刀械管制條例案件（本院91年
度訴字第302號），聲請撤銷緩刑之宣告，本院裁定如下：
    主  文
聲請駁回。
    理  由
一、聲請意旨略稱：受刑人甲○○因違反槍砲彈藥刀械管制條例
    案件，前經本院於民國91年7月26日判決（91年度訴字第302
    號，原聲請書誤載為91年度訴字第303號），處有期徒刑1年
    2月，併科罰金新台幣10萬元，緩刑5 年確定。竟於緩刑期
    內，即95年1月初更犯恐嚇質押人口等罪（原聲請書誤載為
    擄人勒贖等罪），經台灣桃園地方法院檢察署檢察官於95年
    5月14日以96 年度偵字第4205、4361、4866、6667號提起公
    訴，該受刑人所為已合於保安處分執行法第74條之2第1款、
    第74條之3之規定，因而聲請將上述緩刑之宣告予以撤銷云
    云。
二、按(1)緩刑期滿，而緩刑之宣告未經撤銷者，其刑之宣告失其
    效力，刑法第七十六條定有明文。故撤銷緩刑，須於緩刑期
    內為之，緩刑期間屆滿後，原宣告刑已失其效力，已無宣告
    刑可以執行，自無再行撤銷緩刑之餘地。(2)又緩刑期間更犯
    罪，受有期徒刑以上刑之宣告者，應撤銷其緩刑之宣告，固
    為刑法第七十五條第一項第一款所明定，惟緩刑期間自裁判
    確定之日起算，而緩刑期滿，緩刑之宣告未經撤銷者，其刑
    之宣告失其效力，同法第七十四條及第七十六條亦定有明文
    。卷查本件被告曹昌正因竊盜罪，經台灣高等法院於民國八
    十年二月廿八日判處有期徒刑三月減為有期徒刑一月又十五
    日，緩刑三年確定（八十年度上易字第二五○號），有該案
    判決正本在卷可稽，依上開說明，其緩刑三年之期間自裁判
    確定之日起算，於八十三年二月廿七日期滿，緩刑之宣告既
    未經撤銷，其刑之宣告即已失其效力。原審法院檢察署檢察
    官因被告於緩刑期內更犯妨害自由罪，經金門防衛司令部判
    處有期徒刑八月確定，向原審法院聲請撤銷其緩刑之宣告，
    乃原審竟於緩刑期滿後之八十三年三月二日裁定撤銷其緩刑
    之宣告，顯屬違法。(3)又緩刑期內更犯罪，受有期徒刑以上
    刑之宣告者，應撤銷其緩刑之宣告，固為刑法第七十五條第
    一項第一款所明定，惟緩刑期間自裁判確定之日起算，而緩
    刑期滿緩刑宣告未經撤銷者，其刑之宣告失其效力，同法第
    七十四條第一項後段、第七十六條亦定有明文；故撤銷緩刑
    ，須於緩刑期內為之，緩刑期滿後，自無更行撤銷緩刑之餘
    地。(4)又受緩刑之宣告，而於緩刑期內更犯罪，受有期徒刑
    以上刑之宣告者，應撤銷其緩刑之宣告，固為刑法第七十五
    條第一項第一款所明定。但緩刑期滿，而緩刑之宣告未經撤
    銷者，其刑之宣告失其效力，刑法第七十六條亦定有明文。
    故撤銷緩刑，須於緩刑期內為之，緩刑期間屆滿，原宣告刑
    已失其效力，自無更行撤銷緩刑之餘地。蓋以原宣告刑既已
    失其效力，縱予撤銷緩刑，亦無宣告刑可以執行，此為法理
    上當然解釋，不待法律之明文規定。最高法院80年度台非字
    第549號判決、83年度台非字第196號判決、88年度台非字第
    229號判決、92年度台非字第202號判決可資參照。另依法務
    部法檢字第0920800443座談會結論：「法官撤銷緩刑宣告之
    裁定應於緩刑期滿前為之始生效力。又裁判應於宣示或送達
    當事人、代理人、辯護人及其他受裁判之人時，始對外發生
    裁判之效力。本案法院所為撤銷緩刑之裁定若未經宣示，應
    於送達當事人時始發生效力，惟因本案裁定送達時緩刑期間
    業已期滿，從而本案法院所為撤銷緩刑宣告之裁定應係於緩
    刑期滿後所為，顯屬違法（參照最高法院七十三年度台非字
    第二一九號判決、七十七年度台非字第一七號判決、八十三
    年度台非字第一八一號判決及八十三年度台非字第一九六號
    判決），故本案緩刑宣告既未經合法撤銷，其刑之宣告即失
    其效力，某甲之徒刑毋庸執行。」，亦足參考。
三、經查：本件受刑人甲○○上開槍砲案件係於91年8月19日確
    定，並執行保護管束，保護管束期間自91年8月19日起至96
    年8月18日止，此有台灣高等法院被告前案紀錄表在卷可憑
    。茲受刑人甲○○之緩刑期滿日為96年8月18日，在其緩刑
    期滿時緩刑之宣告既未經法院裁定撤銷，則其就該槍砲案有
    關刑之宣告已失其效力，參照前揭說明，自無從撤銷其緩刑
    。雖受刑人甲○○於緩刑期內即95年1月初更犯恐嚇質押人
    口等罪，然迄今僅經臺灣桃園地方法院檢察署檢察官於96年
    5月14日以96年度偵字第4205、4361、4866、6667號提起公
    訴，目前仍繫屬台灣桃園地方法院以96年度重訴字第38號審
    理中，此有台灣高等法院被告前案紀錄表附卷可佐，尚不得
    依修正後刑法第75條第1項第1款之規定撤銷緩刑，僅得依修
    正後刑法第75條第2之規定，俟該重訴案件於判決確定後6個
    月內再由檢察官提出聲請撤銷緩刑之宣告，附此敘明。
三、依刑事訴訟法第476條裁定如主文。
中　　華　　民　　國　　96　　年　　9 　　月　　17　　日
                  刑事第三庭法  　官賴淑敏
以上正本證明與原本無異。
如不服本裁定，應於裁定送達後5日內向本院提出抗告狀。
中　　華　　民　　國　　96　　年　　9 　　月　　17　　日
                            書 記 官  劉亭筠
